# 非专利技术出资怎么审计

提问人：hepengfei0309 时间：2012-11-12 12:30:30
至少取得：出资协议、股东会决议、非专利技术评估报告、各股东出资最近月份报表及工商营业执照、变更出资前后章程、以前各期验资报告、主管、监管部门审批文件（如果有）、管理当局声明书、法人的身份证复印件、增资明细表。

回答人：chenyiwei
补充一点：非专利技术出资的审验风险很大，一般不建议承接此类出资形式的验资业务，应当尽量要求被审验单位及其股东改变出资方式：（ 1 ）知识产权和工业产权计价的主观程度高或其计价需要大量的主观判断；（ 2 ）对于非专利技术，由于其缺乏权属证明文件，因此判断其财产权是否已经转移相当困难；（ 3 ）此类财产的所有权和使用权分离的情形较为常见，可能涉及较为复杂的法律问题。